【裁判字號】    97,台非,368
【裁判日期】    970807
【裁判案由】    竊盜
【裁判全文】
最高法院刑事判決              九十七年度台非字第三六八號
上  訴  人  最高法院檢察署檢察總長
被      告  甲○○
上列上訴人因被告竊盜案件，對於台灣台中地方法院中華民國九
十六年十月二十三日第一審確定判決（九十六年度易緝字第四九
七號，起訴案號：台灣台中地方法院檢察署九十五年度偵緝字第
一二五六號），認為部分違背法令，提起非常上訴，本院判決如
下：
    主  文
原判決關於減刑違背法令部分撤銷。
    理  由
非常上訴理由稱：「一、按判決不適用法則或適用法則不當者，
為違背法令，刑事訴訟法第三百七十八條定有明文。次按『本條
例施行前，經通緝而未於中華民國九十六年十二月三十一日以前
自動歸案接受偵查、審判或執行者，不得依本條例減刑。』『本
條例自中華民國九十六年七月十六日施行。』中華民國九十六年
罪犯減刑條例第五條及第十六條亦分別著有明文。二、經查本件
被告甲○○因竊盜案件，經台灣台中地方法院於中華民國九十六
年罪犯減刑條例施行前之九十六年一月五日通緝，嗣於該條例施
行後之同年十月三日緝獲，有台灣台中地方法院九十六年一月五
日九十六年中院慶刑緝字第七號通緝書及台中縣警察局豐原分局
九十六年十月四日中縣豐警偵字第09600006870號通緝案件報告
書可考，故本件被告並非自動歸案接受偵查、審判或執行，依首
開規定，自不得依中華民國九十六年罪犯減刑條例減刑，原確定
判決竟誤依中華民國九十六年罪犯減刑條例減輕其刑，自有適用
法則不當之違法。三、爰依刑事訴訟法第四百四十一條、第四百
四十三條提起非常上訴，以資糾正。」等語。
本院按判決不適用法則或適用不當者，為違背法令，刑事訴訟法
第三百七十八條定有明文。又中華民國九十六年罪犯減刑條例第
五條規定：「本條例施行前，經通緝而未於中華民國九十六年十
二月三十一日以前自動歸案接受偵查、審判或執行者，不得依本
條例減刑。」第十六條規定：「本條例自中華民國九十六年七月
十六日施行。」是審判中之被告若於上開減刑條例施行（即民國
九十六年七月十六日）前經通緝，而未於九十六年十二月三十一
日以前自動歸案接受審判者，即不得依該條例之規定予以減刑。
本件被告甲○○因上開案件，經台灣台中地方法院於中華民國九
十六年罪犯減刑條例施行前之九十六年一月五日通緝，嗣於該條
例施行後之同年十月三日緝獲，有台灣台中地方法院九十六年一
月五日九十六年中院慶刑緝字第七號通緝書及台中縣警察局豐原
分局九十六年十月四日中縣豐警偵字第 09600006870號通緝案件
報告書可考。是本件被告並非自動歸案接受偵查、審判或執行，
依首開規定，自不得依中華民國九十六年罪犯減刑條例減刑。原
確定判決誤依中華民國九十六年罪犯減刑條例減輕其刑，洵有適
用法則不當之違背法令。案經確定，非常上訴意旨執以指摘，洵
有理由。惟原判決尚非不利於被告，應由本院將關於減刑違背法
令部分撤銷，以資糾正。
據上論結，應依刑事訴訟法第四百四十七條第一項第一款前段，
判決如主文。
中    華    民    國  九十七  年    八    月    七    日
                      最高法院刑事第九庭
                          審判長法官  洪  文  章
                                法官  王  居  財
                                法官  郭  毓  洲
                                法官  黃  梅  月
                                法官  邱  同  印
      本件正本證明與原本無異
                                      書  記  官
中    華    民    國  九十七  年    八    月   十一   日
                                                     m


司法院資訊處製作；財團法人民間司法改革基金會備份。
